【裁判字號】    98,易,3145
【裁判日期】    981231
【裁判案由】    竊盜
【裁判全文】
臺灣板橋地方法院刑事判決              98年度易字第3145號
公  訴  人  臺灣板橋地方法院檢察署檢察官
被      告  乙○○
            丁○○
上  一  人
選任辯護人  郭緯中律師
            周裕暐律師
            古健琳律師
上列被告因竊盜案件，經檢察官提起公訴（98年度偵字第24868
號），被告於準備程序中就被訴事實為有罪之陳述，經告知簡式
審判程序之旨，並聽取當事人之意見後，本院合議庭裁定由受命
法官獨任進行簡式審判程序，判決如下：
    主  文
乙○○共同攜帶兇器竊盜，處有期徒刑捌月。
丁○○共同攜帶兇器竊盜，處有期徒刑陸月，如易科罰金，以新
臺幣壹仟元折算壹日。緩刑貳年。
    事  實
一、乙○○與丁○○基於意圖為自己不法所有之犯意聯絡，於民
    國98年5 月21日3 時許，在臺北縣中和市○○路302 號前，
    見丙○○所有、由其子甲○○使用之車牌號碼A2P ─887 號
    重型機車停放該處無人看管，認有機可趁，遂由乙○○以自
    備之機車鑰匙將該車之龍頭鎖撬開（毀損部分未據告訴），
    再將該車牽至附近之巷子，而由乙○○持其所有客觀上足供
    兇器使用之梅花14號扳手1 支、丁○○抬機車尾翼之方式，
    共同竊取該車之後避震器2 支，得手後離去。嗣因丙○○發
    覺該車失竊，經報警處理，為警尋獲並採集該車手把處之指
    紋，經送內政部警政署刑事警察局鑑驗後，鑑定結果與乙○○之左中指指紋相符，因而查悉上情。
二、案經臺北縣政府警察局移送臺灣板橋地方法院檢察署檢察官
    偵查起訴。
    理  由
一、本件被告乙○○及丁○○所犯為死刑、無期徒刑、最輕本刑
    為3 年以上有期徒刑以外之罪，且非高等法院管轄第一審之
    案件，於本院準備程序進行中，被告2 人均就被訴事實為有
    罪之陳述，經告知被告簡式審判程序之旨，並聽取公訴人及
    被告之意見後，本院合議庭裁定由受命法官獨任進行簡式審
    判程序，合先敘明。
二、上揭犯罪事實，業據被告乙○○及丁○○迭次於警詢、偵查
    及本院審理時坦承不諱，核與被害人甲○○、丙○○於警詢
    中所述之失竊情節相符，並有內政部警政署刑事警察局98年
    6 月18日刑紋字第0980080149號鑑驗書、被告乙○○之指紋
    卡片各1 份存卷可稽，足見被告2 人自白核與事實相符。本
    案事證明確，被告2 人犯行均堪認定，應予依法論科。
三、按刑法第321 條第1 項第3 款之攜帶兇器竊盜罪，係以行為
    人攜帶兇器竊盜為其加重條件，此所謂兇器，其種類並無限
    制，凡客觀上足對人之生命、身體、安全構成威脅，具有危
    險性之兇器均屬之，且祇須行竊時攜帶此種具有危險性之兇
    器為已足，並不以攜帶之初有行兇之意圖為必要；又扳手、
    鉗子、起子等物，客觀上均足對人之生命、身體、安全構成
    威脅應認為行兇器具，持以行竊應成立加重竊盜罪（最高法
    院79年臺上字第5253號判例及76年度臺上字第3929號判決參
    照）。查被告乙○○、丁○○持以行竊用之梅花扳手1 支，
    係鐵製材質，為質地堅硬之物，若持之攻擊他人，客觀上足
    以對人之生命、身體、安全構成威脅，具有危險性，應屬兇
    器無訛。是核被告乙○○、丁○○所為，均係犯刑法第321
    條第1 項第3 款之攜帶兇器竊盜罪。被告2 人就本件犯行，
    具有犯意聯絡及行為分擔，應論以共同正犯。爰審酌被告乙○○前有多次竊盜前科，猶不知悔改，復犯本案，顯見其缺
    乏對他人財產權應予尊重之觀念，惡性非輕；兼衡被告2 人
    正值年少，不思以正當途徑賺取財物，暨其等犯罪動機、目
    的、手段，所竊取財物之價值及犯罪所生之危害，惟念其等
    犯後均坦承犯行，態度尚佳等一切情狀，分別量處如主文所
    示之刑，並就被告丁○○部分諭知易科罰金之折算標準。至
    檢察官於審理時請求量處被告乙○○有期徒刑10月以上之徒
    刑，惟本院於審酌其犯罪危害之程度、被害人所受之損害等
    情節，認對被告處以主文所示之刑，已足收懲儆之效，併此
    敘明。末查，被告丁○○前未曾因故意犯罪受有期徒刑以上
    刑之宣告，有臺灣高等法院被告前案紀錄表附卷可佐，其因
    一時短於思慮，致罹刑章，犯罪後業已坦承犯行，甚有悔意
    ，並於本院審理中當庭給付被害人丙○○現金新臺幣（下同
    ）16,800元，與被害人達成和解，復有和解書及悔過書存卷
    足參，經此偵審程序，應知警惕而無再犯之虞，本院綜核上
    開各情，認前揭對被告丁○○所宣告之刑，以暫不執行為適
    當，爰併予宣告緩刑2 年，以啟自新。另被告2 人用以行竊
    之梅花扳手1 支，雖係被告乙○○所有，供其與被告丁○○
    共同犯本案所用之物，業據其等供承在卷，然未據扣案，且
    無其他積極證據證明現尚存在，為免日後執行困難，爰不為
    沒收之諭知，附此敘明。
據上論斷，應依刑事訴訟法第273 條之1 第1 項、第299 條第1
項前段，刑法第28條、第321 條第1 項第3 款、第41條第1 項前
段、第74條第1 項第1 款，判決如主文。
本案經檢察官黃怡華到庭執行職務。
中    華    民    國    98    年    12    月    31    日
                  刑事第十五庭  法  官  廖欣儀
以上正本證明與原本無異。
如不服本判決應於收受判決後10日內向本院提出上訴書狀，並應
敘述具體理由。其未敘述上訴理由者，應於上訴期間屆滿後20日
內向本院補提理由書（均須按他造當事人之人數附繕本）「切勿
逕送上級法院」。
                                書記官  李逸翔
中    華    民    國    98    年    12    月    31    日
附錄本案論罪科刑法條全文：
中華民國刑法第321條
犯竊盜罪而有左列情形之一者，處6月以上、5年以下有期徒刑：
一、於夜間侵入住宅或有人居住之建築物、船艦或隱匿其內而犯
    之者。
二、毀越門扇、牆垣或其他安全設備而犯之者。
三、攜帶兇器而犯之者。
四、結夥三人以上而犯之者。
五、乘火災、水災或其他災害之際而犯之者。
六、在車站或埠頭而犯之者。
前項之未遂犯罰之。

司法院資訊處製作；財團法人民間司法改革基金會備份。
